臺灣高等法院交通事件裁定　　　　　　 94年度交抗字第506號
　　抗　告　人
　　即受處分人　甲○○
上列抗告人因違反道路交通管理處罰條例案件，不服臺灣桃園地
方法院，中華民國94年5月6日所為裁定（94年度交聲字第141號
），提起抗告，本院裁定如下：
    主  文
抗告駁回。
    理  由
一、原處分意旨略以：抗告人即受處分人甲○○於民國（下同）
    九十三年九月十三日九時十九分許，駕駛車號ＬＳ－一三四
    五號自用小客車（下稱系爭車輛），停放於臺北市○○區○
    ○路一六八巷三號週邊之人行道上，為臺北市政府停車管理
    處逕行舉發「在人行道停車」違規，並填掣臺北市政府交通
    局九十三年九月二十日北市交停字第一Ａ0000000號
    違規通知單，嗣經交通部公路總局新竹區監理所中壢監理站
    （下稱原處分機關）於九十四年二月十八日，以壢監裁字第
    裁五三—一Ａ0000000號裁決書，裁處受處分人違反
    道路交通管理處罰條例第五十六條第一項第一款之規定，處
    罰鍰新臺幣（下同）一千二百元之處分等語。
二、異議意旨略以：抗告人停車地點，為一尚未竣工驗收的工地
    ，在違規通知單所附之照片中，清晰可見施工單位所設之黃
    色施工圍線，照片右側亦可見到施工單位所使用之工具。對
    於一個尚在施工中的工地範圍內，即使該地點係規劃「日後
    」作為人行道使用，亦不能在正式開放供行人使用前，據以
    判定停放在該處的車輛為「在人行道違規停車」，因為當時
    當地是一個尚未驗收的工地，自無人行道可言，停車於該處
    不應構成違規事由，為此聲明異議云云。
三、原審法院以：按「交通法庭認為聲明異議無理由者，應以裁
    定駁回之」，道路交通案件處理辦法第十九條定有明文；次
    按「汽車臨時停車時，應依左列規定：一、橋樑、隧道、圓
    環、障礙物對面、鐵路平交道、人行道、行人穿越道、快車
    道等處，不得臨時停車」、「汽車停車時，應依左列規定：
    一、禁止臨時停車處所不得停車」、「汽車駕駛人停車時，
    有左列情形之一者，處新臺幣六百元以上一千二百元以下罰
    鍰：一、在禁止臨時停車處所停車者」，道路交通安全規則
    第一百十一條第一項第一款、第一百十二條第一項第一款、
    道路交通管理處罰條例第五十六條第一項第一款均有明文。
　　經查：(一)抗告人於九十三年九月十三日九時十九分許，將系
　  爭車輛停放於臺北市○○區○○路一六八巷三號週邊，為臺
    北市政府停車管理處逕行舉發「在人行道停車」違規，並填
    掣北市交停字第一Ａ0000000號違規通知單，異議人
    申訴後，經徵詢台北市政府停車管理處表示意見後，原處分
    機關據以於九十四年二月十八日，以上開文號裁處罰鍰一千
    二百元之處分之事實，有上揭違規通知單、裁決書及九十四
    年三月二十三日北市停四字第０九四三一九六八六００號書
    函各一件附卷可稽。(二)抗告人對於將系爭車輛停放於上開處
　  所及該處設有禁止停車標誌等事項均自白不諱，雖其以前開
    情詞置辯。然查：(1)本件舉發人員即證人周世偉於原審調查
　  時具結證稱：現場前後都豎立禁止停車的警告標誌，上有『
    行人徒步區，禁停機車』及『拖吊語音查詢，電話0000
    －000000』字樣，抗告人當初停車的地方是顏色比較
    新的，中華電信因為獎勵開放性空間而退縮的土地，新舖設
    要做為行人徒步區，顏色比較舊的是原來公有地的行人徒步
    區，行人徒步區不管新、舊區域，都只能供行人及腳踏車行
    走等語（原審卷第十七、十八頁參照）。(2)本件經原處分機
　  關函詢臺北市停車管理處，亦據覆稱：依採證照片顯示，人
    行地磚已完成舖設，該車未依規定而佔用人行道範圍停放車
    輛，已構成違規，有臺北市停車管理處九十四年三月二十三
    日北市停四字第Ｚ○○○○○○○○○Ｏ號書函一件附卷可
    稽，且依證人周世偉庭呈之現場照片三張所示，上開路段前
    後均設有禁止停車的警告標誌，且有『行人徒步區，禁停機
    車』及『拖吊語音查詢，電話0000－000000』之
    字樣，足見抗告人停車地點，確屬行人徒步區，不得臨時停
    車。(3)抗告人雖辯稱：該處標誌牌只有指中間是行人徒步區
    云云，惟抗告人駕車進入該松德路一六八巷三號週邊現場人
    行道之前後，都豎立禁止停車的警告標誌，載明『行人徒步
    區，禁停機車』及『拖吊語音查詢』電話，當然解為含括抗
    告人不得駕駛系爭車輛進入該區域，始符規定意旨；況抗告
    人所停車輛橫跨在該新舊人行道上，有卷附現場照片可稽，
    自不因該處向來是否供人停放車輛或未竣工驗收而有所影響
    ，抗告人遽以聲明異議，非有理由，因予駁回。經核尚無違
    誤。抗告人抗告意旨，仍執陳詞，指摘原裁定不當，為無理
    由，應予駁回。
據上論結，應依道路交通案件處理辦法第26條，刑事訴訟法第41
2條，裁定如主文。
中　　華　　民　　國　　94　　年　　7 　　月　　29　　日
                  交通法庭審判長法　官  陳貽男
　　　　　　　　　　　　　　　　法  官  李世貴
　　　　　　　　　　　　　　　　法  官  高明哲
以上正本證明與原本無異。
不得再抗告。
                                書記官  李垂福
中　　華　　民　　國　　94　　年　　8　　月　　3  　　日
